臺灣臺北地方法院民事裁定              100年度聲字第540號
聲  請  人  蘇義雄
相  對  人  郭吉田
上列當事人間塗銷抵押權等事件（本院100年度重訴字第614號）
，聲請人聲請停止執行，本院裁定如下：
    主  文
聲請人供擔保新臺幣肆佰拾萬仟佰拾元後，本院一
○○年度司執字第六七○八九號執行事件就聲請人所為之強制執
行程序，於本院一○○年度重訴字第六一四號塗銷抵押權等事件
判決確定前應暫予停止。
    理  由
一、按強制執行法第18條第1項規定：「強制執行程序開始後，
    除法律另有規定外，不停止執行。」乃防止債務人或第三人
    任意聲請停止執行，致執行程序難於進行，債權人之債權不
    能早日實現。抵押權人聲請拍賣抵押物，經法院為許可強制
    執行之裁定而據以聲請強制執行，抵押人對該裁定提起抗告
    或依同法第14條提起異議之訴時，法院得依同法第18條第2
    項為停止強制執行之裁定，抵押人如以該裁定成立前實體上
    之事由主張該裁定不得為執行名義而提起訴訟時，其情形較
    裁定程序為重，依「舉輕明重」之法理，參考公證法第11條
    第3項及非訟事件法第101條第2項規定，並兼顧抵押人之利
    益，則抵押人自得依強制執行法第18條第2項規定聲請為停
    止強制執行之裁定（釋字第182號解釋參照）。次按法院依
    強制執行法第18條第2項定擔保金額而准許停止強制執行之
    裁定者，該項擔保係備供債權人因停止執行所受損害之賠償
    ，其數額應依標的物停止執行後，債權人未能即時受償或利
    用該標的物所受之損害額，或其因另供擔保強制執行所受之
    損害額定之，非以標的物之價值或其債權額為依據（最高法
    院86年度台抗字第442號裁定參照）。
二、本件聲請意旨略以：兩造素不相識，因此相對人何以對於聲
    請人所有門牌號碼為台北市中山區○○○路128巷28號1樓房
    屋及其座落基地設定新臺幣2,000萬元之最高限額抵押權？
    系爭最高限額抵押權所擔保之抵押債權究竟有無存在？均有
    疑義。而聲請人業已於民國100年5月26日具狀對相對人郭吉
    田提起確認抵押權所擔保之抵押債權不存在並請求塗銷抵押
    權之訴，現正繫屬於本院100年度重訴字第614號。相對人所
    執之聲請拍賣抵押物裁定，其實體法律關係猶有爭議，尚有
    賴審理實體之法院定紛止爭，然相對人已執此無與確定判決
    同一效力之拍賣抵押物裁定聲請強制執行，為維護自身權益
    ，依法請求裁定停止本院100年度司執字第67089號抵押物執
    行事件之強制執行程序等語。
三、本件聲請人以其經向本院提起塗銷抵押權等之訴為理由，聲
    請裁定停止本院100年度司執字第67089號拍賣抵押物執行事
    件所為之強制執行程序。經本院調取該執行卷宗及本院100
    年重訴字第614號塗銷抵押權等之訴卷宗審究後，認為聲請
    人之聲請為有理由，應予准許。又准予停止執行所供擔保金
    額係備供債權人因停止執行所受損害之賠償，查相對人聲請
    執行之債權額為新臺幣1,994萬元及其利息（最高限額抵押
    權額2,000萬元）。準此，本件聲請人聲請停止執行，將致
    相對人未能於最高限額抵押權範圍即時受償，受有自停止執
    行時起至上開塗銷抵押權等事件終結時止之利息損害。而本
    件相對人聲請執行金額為1,994萬元，因此金額已逾150萬元
    ，聲請人所提起之訴為得上訴第三審案件，參考各級法院辦
    案期限實施要點規定，第一、二、三審通常程序審判案件之
    期限分別為1年4個月、2年、1年，則兩造間塗銷抵押權等之
    訴審理期限至少需4年4個月，相對人因停止執行即可能遭4
    年4個月相當於法定遲延利息之損害為4,333,333元｛計算式
    ：2,000萬×5％×（4+4/12）=4,333,333元，元以下4捨5入
    ｝。以此做為本件停止執行之擔保金，應為適當，爰裁定如
    主文所示。
四、爰依非訟事件法第195條第3項，裁定如主文。
中    華    民    國   100    年    9     月    28    日
                  民事第二庭    法  官  吳定亞
以上正本係照原本作成。
如對本裁定抗告須於裁定送達後10日內向本院提出抗告狀，並繳
納抗告費新臺幣1,000元。
中    華    民    國   100    年    9     月    28    日
                                書記官  張婕妤